臺灣高等法院刑事判決
109年度上易字第2477號
上訴人  徐家慶
即被告          
              
上列上訴人因竊盜案件，不服臺灣士林地方法院109年度審易字
第1527號，中華民國109年10月20日第一審判決（起訴案號：臺
灣士林地方檢察署109年度偵字第9959號）提起上訴，判決如下
：
    主  文
上訴駁回。
    理  由
一、本院審理結果，認原審以被告徐家慶犯攜帶兇器竊盜罪，未
    遂，累犯，處有期徒刑4月，如易科罰金，以新臺幣（下同
    ）1千元折算1日，認事用法均無不當，應予維持，並引用附
    件原判決記載之犯罪事實、證據及理由。
二、上訴內容概要：當時是「阿龍」穿著中油制服叫被告去拆卸
    鐵門、鋁門及鋁窗，被告以為他是中油長官，被騙才犯下此
    案，當下並不知情。原審判處4月有期徒刑，如易科罰金高
    達12萬元，實屬過高。　
三、本院之論斷：
(一)被告坦承竊取加油站鐵門、鋁門及鋁窗，拆卸過程遭民眾發
    覺制止而棄置工具逃逸等事實，並有監視錄影紀錄可憑，事
    證明確。被告空言辯稱是依「阿龍」指示所為，並無證據可
    證。若被告確實具有正當理由攜帶器械前往拆卸加油站門、
    窗，當然會向在場質疑的民眾解釋說明；然而被告不僅未加
    解釋，甚至立即棄置所攜帶的工具倉皇逃逸。足證所辯不足
    採信。
(二)被告之前案紀錄共38頁，幾乎都是竊盜罪，甚至伴隨著毒品
    罪，曾經判處有期徒刑8月，並曾定應執行刑2年，本案之後
    尚有多件竊盜犯行偵審中，有本院被告前案紀錄表可憑。所
    犯構成累犯，具有法定加重刑罰事由，原審對於竊行累累的
    被告，判處輕於前案的有期徒刑4月，已經從輕量刑。被告
    所竊財物價值約16萬餘元，所處之刑易刑結果，也顯然低於
    所竊財物價值。被告上訴辯稱量刑過重，請求從輕量刑，並
    無理由，應予駁回。
四、被告於審理期日未在監在押，經合法傳喚，無正當理由未到
    庭，不待陳述直接判決。
據上論斷，依刑事訴訟法第373條、第368條、第371條，判決如
主文。 
本案經檢察官張志明提起公訴，檢察官李吉祥到庭執行職務。
中　　華　　民　　國　　110 　年　　3 　　月　　24　　日
    　　　　　　　　　刑事第二庭審判長法　官  郭豫珍
　　    　　　　　　　　　　　　　　  法　官  錢建榮
  　　　    　　　　　　　　　　　　  法　官　謝梨敏
以上正本證明與原本無異。
不得上訴。
                                      書記官  葉書豪
中　　華　　民　　國　　110 　年　　3 　　月　　24　　日
附件：原判決
臺灣士林地方法院刑事判決　　　　　 109年度審易字第1527號
公　訴　人　臺灣士林地方檢察署檢察官
被　　　告　徐家慶　
                    
                    
上列被告因竊盜案件，經檢察官提起公訴（109 年度偵字第9959
號），被告於本院準備程序中就被訴事實為有罪之陳述，經本院
裁定改依簡式審判程序審理，並判決如下：
    主      文
徐家慶犯攜帶兇器竊盜未遂罪，累犯，處有期徒刑肆月，如易科
罰金，以新臺幣壹仟元折算壹日。
    事實及理由
一、程序部分：
    查被告徐家慶所犯係死刑、無期徒刑、最輕本刑為3 年以上
    有期徒刑以外之罪，被告於本院準備程序就被訴事實為有罪
    之陳述，經告知簡式審判程序之旨，並聽取檢察官、被告之
    意見後（見本院109 年度審易字第1527號卷【下稱本院卷】
    第82頁），本院認無不得或不宜改依簡式審判程序進行之處
    ，業已依刑事訴訟法第273 條之1 第1 項、第284 條之1 ，
    裁定進行簡式審判程序，是本件之證據調查，依同法第273
    條之2 規定，不受同法第159 條第1 項、第161 條之2 、第
    161 條之3 、第163 條之1 及第164 條至第170 條規定之限
    制，合先敘明。
二、本件犯罪事實及證據，除引用附件起訴書之記載外，更正並
    補充如下：
  ㈠犯罪事實部分，更正起訴書犯罪事實欄第5 行「竊取」為「
    著手竊取」。
  ㈡證據部分，補充「被告於本院準備程序中及審理時之自白（
    見本院卷第82頁、第86頁）」。
三、
  ㈠按刑法第321 條第1 項第3 款之攜帶兇器竊盜罪，係以行為
    人攜帶兇器竊盜為其加重條件，此所謂兇器，其種類並無限
    制，凡客觀上足對人之生命、身體、安全構成威脅，具有危
    險性之兇器均屬之，且祇須行竊時攜帶此種具有危險性之兇
    器為已足，並不以攜帶之初有行兇之意圖為必要（最高法院
    79年台上字第5253號判例意旨參照）。查被告行竊當時所持
    螺絲起子，為堅硬之金屬尖銳器具，且既可拆卸金屬門窗，
    亦可見其客觀上具有危險性，持之揮舞、行兇，依照一般社
    會通念，顯足以對人之生命、身體構成威脅而具有危險性，
    揆諸前揭說明，自屬刑法第321 條第1 項第3 款之「兇器」
    無訛。次按刑法上竊盜罪既遂未遂區分，係採權力支配說，
    即行為人將竊盜之客體，移入一己實力支配之下者為既遂，
    若著手於竊盜，而尚未脫離他人之持有，或未移入一己實力
    支配之下者，則為未遂（最高法院84年度台上字第2256號判
    決要旨參照）。又刑法竊盜罪之成立，係以行為人破壞本人
    對物之持有支配關係，並建立新持有支配關係，為其要件。
    查被告著手竊取告訴人林孝順經營之加油站金屬門、窗，正
    進行拆卸時，即為民眾發覺制止而留置工具後逃逸等情，業
    據被告自陳在卷（見臺灣士林地方檢察署109 年度偵字第99
    59號卷【下稱偵卷】第9-18頁），並有監視器錄影畫面翻拍
    照片在卷可佐（見偵卷第23、25頁），再者，被告騎乘電動
    自行車到場乙情，業據被告、告訴人供述在卷（見偵卷第10
    、15頁），並有監視器錄影畫面翻拍照片、被告留置現場之
    電動自行車照片存卷可佐（見偵卷第23、27頁），以該電動
    自行車龍頭置物籃、腳踏墊及置物箱之空間及承重能力，應
    無法承載被告已拆卸之鐵門、鋁門及鋁窗，是以，尚難認被
    告已將上開門窗等置於自己之實力支配之下，揆諸上開說明
    ，被告所為犯行，自尚屬未遂。核被告所為，係犯刑法第32
    1 條第1 項第3 款、第2 項之攜帶兇器竊盜未遂罪。另按刑
    事訴訟法第300 條所謂變更法條，係指罪名之變更而言，若
    僅行為態樣有正犯、從犯之分，或既遂、未遂之分，即無庸
    引用刑事訴訟法第300 條變更起訴法條（最高法院101 年度
    台上字第3805號判決參照）。公訴意旨雖認被告本案所為構
    成攜帶兇器竊盜既遂罪，然經本院審理後認被告所為應成立
    攜帶兇器竊盜未遂罪，起訴意旨尚有未洽，惟罪名並無變更
    ，僅既遂、未遂之不同，揆諸前揭說明，自無庸變更起訴法
    條，附此敘明。
  ㈡被告有如起訴書犯罪事實欄所示犯罪、科刑及執行完畢之紀
    錄，有臺灣高等法院被告前案紀錄表1 份可憑，其於有期徒
    刑執行完畢後，5 年內故意再犯本案有期徒刑以上之罪，已
    符刑法第47條第1 項之累犯要件，且審酌本案與前案所犯罪
    名及犯罪類型大部分均屬相同，足見其對於法令規定甚不重
    視，其有特別惡性，對刑罰反應力薄弱，如加重其法定最低
    度刑，尚不至於使「行為人所受的刑罰」超過「其所應負擔
    罪責」，爰依司法院釋字第775 號解釋意旨及刑法第47條第
    1 項，加重其法定最高及最低度刑。
  ㈢被告已著手於竊盜犯行之實行而未生竊得財物之結果，為未
    遂犯，爰依刑法第25條第2 項之規定減輕其刑，並依法先加
    後減之。
  ㈣爰以行為人之責任為基礎，並審酌被告不思以己力賺取生活
    所需，竟欲隨意竊取他人物品，所為實無足取，被告犯罪後
    於本院準備程序中及審理時終能坦承犯行，尚未與告訴人達
    成和解或賠償其損害，考量被告未婚，無親屬由其扶養，現
    從事資源回收工作，月收入約新臺幣（下同）8,000 至9,00
    0 元之家庭、經濟、生活狀況，最高學歷為高職肄業之智識
    程度，暨其犯罪動機、目的、手段尚非暴戾等一切情狀，量
    處如主文所示之刑，並諭知易科罰金之折算標準，以資懲儆
    。
四、本件被告為竊盜犯行所持用之螺絲起子，係其於現場所拾得
    ，業據其於偵查中供述明確（見偵卷第69頁），非被告所有
    之物，且未扣案，爰不為沒收之諭知。至扣案工具箱（內有
    金屬鉗2 支、金屬剪2 支、活動扳手4 支、螺絲起子2 支、
    六角扳手3 組、鉅片4 片、油壓剪1 支），雖為被告所有，
    惟係其從事資源回收工作所用之物，與本案無涉，迭據被告
    警詢、偵查及本院準備程序中陳述無訛（見偵卷第10、69頁
    ，本院卷第82頁），爰不予宣告沒收。
據上論斷，應依刑事訴訟法第273 條之1 第1 項、第299 條第1
項前段、第310 條之2 、第454 條第2 項，刑法第321 條第1 項
第3 款、第2 項、第47條第1 項、第25條第2 項，刑法施行法第
1 條之1 第1 項，判決如主文。
本案經檢察官張志明提起公訴，檢察官林在培到庭執行職務。
中    華    民    國   109    年    10    月    20    日
                  刑事第二庭法  官  林季緯
以上正本證明與原本無異。
如不服本判決應於收受送達後20日內向本院提出上訴書狀，並應
敘述具體理由；其未敘述上訴理由者，應於上訴期間屆滿後20日
內向本院補提理由書（均須按他造當事人之人數附繕本）「切勿
逕送上級法院」。
                            書記官  李文瑜
中　　華　　民　　國　 109　　年　　10　　月　　22　　日
附錄論罪科刑法條：
刑法第321條
犯前條第 1 項、第 2 項之罪而有下列情形之一者，處 6 月以
上 5 年以下有期徒刑，得併科 50 萬元以下罰金：
一、侵入住宅或有人居住之建築物、船艦或隱匿其內而犯之。
二、毀越門窗、牆垣或其他安全設備而犯之。
三、攜帶兇器而犯之。
四、結夥三人以上而犯之。
五、乘火災、水災或其他災害之際而犯之。
六、在車站、港埠、航空站或其他供水、陸、空公眾運輸之舟、
    車、航空機內而犯之。
前項之未遂犯罰之。
附件：
臺灣士林地方檢察署檢察官起訴書
                                     109年度偵字第9959號
    被　　　告　徐家慶　
                        
                        
上列被告因竊盜案件，已經偵查終結，認應提起公訴，茲將犯罪
事實及證據並所犯法條分敘如下：
        犯罪事實
一、徐家慶前因⑴於103 年間，因犯竊盜案件，經臺灣臺北地方
    法院以103 年度審易字第2763號判決判處有期徒刑6 月，經
    上訴後由臺灣高等法院以104 年度上易字第331 號判決駁回
    上訴確定；⑵於104 年間，因犯竊盜案件，經臺灣新北地方
    法院以104 年度審易字第1432號判決判處有期徒刑4 月確定
    ；⑶於104 年間，因違反毒品危害防制條例案件，經臺灣臺
    北地方法院以104 年度審簡字第1071號判決判處有期徒刑4
    月確定；⑷於104 年間，因犯竊盜案件，經臺灣士林地方法
    院以104 年度審易字第1438號判決判處有期徒刑8 月確定；
    ⑸於104 年間，因違反毒品危害防制條例案件，經臺灣士林
    地方法院以104 年度審簡字第1032號判決判處有期徒刑5 月
    確定；⑹於104 年間，因犯竊盜案件，經臺灣臺北地方法院
    以104 年度易字第457 號判決判處有期徒刑8 月確定；⑺於
    104 年間，因犯竊盜案件，經臺灣士林地方法院以104 年度
    易字第393 號判決判處有期徒刑8 月確定；⑻於104 年間，
    因違反毒品危害防制條例案件，經臺灣臺北地方法院以104
    年度審簡字第1274號判決判處有期徒刑4 月確定，上開⑴至
    ⑷、⑹、⑻案件，由臺灣臺北地方法院以104 年度聲字第27
    40號裁定應執行有期徒刑2 年9 月確定，經接續執行，於民
    國108 年3 月13日執行完畢。
二、詎猶不知悔改，復意圖為自己不法之所有，於109年4月23日
    凌晨5 時40分許，至臺北市○○區○○○路0 段000 號，由
    林孝順所經營已暫停營業之○○加油站，持客觀上足以對人
    之生命、身體、安全構成威脅，具有危險性之兇器螺絲起子
    1 把，竊取該加油站內之鐵門3 扇、鋁門2 扇及鋁窗10扇（
    價值共計新臺幣16萬1,000 元），惟因遭路過民眾制止後，
    遂將前開贓物棄置於現場而離去，嗣林孝順發現前揭物品遭
    棄置，經調閱監視器影像畫面並報警處理後，始循線查悉上
    情。
三、案經林孝順訴由臺北市政府警察局南港分局報告偵辦。
        證據並所犯法條
一、證據清單及待證事實

編號           證據名稱        待證事實  1 被告徐家慶於警詢及偵查中之供述 被告矢口否認有何竊盜犯行，辯稱：是綽號「阿龍」之人要我去拆的，「阿龍」平常在做資源回收，他穿中油的制服，我以為他是中油的長官云云。  2 告訴人林孝順之指訴 全部犯罪事實。  3 贓物認領保管單、監視錄影光碟及畫面截圖 全部犯罪事實。 


二、核被告徐家慶所為，係犯刑法第321 條第1 項第3 款之攜帶
    兇器竊盜罪嫌。又被告有如犯罪事實欄所述之犯罪科刑執行
    情形，有本署刑案資料查註紀錄表在卷可稽，其於有期徒刑
    執行完畢後，5 年以內故意再犯本件有期徒刑以上之罪，為
    累犯，請審酌依刑法第47條第1 項之規定加重其刑。
三、依刑事訴訟法第251條第1項提起公訴。
    此　致
臺灣士林地方法院
中　　華　　民　　國　 109　　年　　7 　　月　　31　　日
                              檢　察　官　張志明
本件正本證明與原本無異
中　　華　　民　　國　　109 　年　　8 　　月　　6 　　日
                              書　記　官　沈冠宇
附錄本案所犯法條全文
中華民國刑法第321條第1項第3款
犯前條第 1 項、第 2 項之罪而有下列情形之一者，處 6 月以
上 5 年以下有期徒刑，得併科 50 萬元以下罰金：
三、攜帶兇器而犯之。